【裁判字號】    92,裁,872
【裁判日期】    920626
【裁判案由】    遺產稅
【裁判全文】
最  高  行  政  法  院  裁  定                    九十二年度裁字第八七二號
    上  訴  人  乙○○
                庚○○
                丙○○
                丁○○
                戊○○
                己○○
    共      同
    送達代收人  甲○○律師
    被 上訴 人  財政部臺灣省中區國稅局
    代  表  人  辛○○
右當事人間因遺產稅事件，上訴人對於中華民國九十一年四月三十日臺中高等行政法
院九十一年度訴字第六一號判決，提起上訴，本院裁定如左：
    主  文
上訴駁回。
上訴審訴訟費用由上訴人負擔。
    理  由
一、按對於高等行政法院判決上訴，非以其違背法令為理由，不得為之，行政訴訟法
    第二百四十二條定有明文。是對於高等行政法院判決上訴，若未具體說明原判決
    違背何項法令、不適用法規或如何適用不當之具體情事，即非主張原判決違背法
    令以為上訴理由，其上訴不應准許。
二、原審以：本件上訴人主張抵繳之坐落南投縣草屯鎮○○段六八二之四○及六八五
    之一六地號二筆土地，經南投縣政府九十年一月十九日以（九○）投府工土地字
    第九○○一八五○五號函說明，系爭二筆土地係屬既成道路，依遺產及贈與稅法
    第十六條第十二款規定不計入遺產總額課稅，該等土地既非課稅標的物或其他易
    於保管之實物，亦未經依都市○○○○道路預定地，主管機關並無徵收之義務，
    即屬不易出售變價之物，自無許其抵繳遺產稅之理。上訴人另坐落南投縣草屯鎮
    ○○段七○九之四一、七二七之二、七三一之五地號等三筆土地，係屬公共設施
    保留地，符合都市計畫法第五十條之一規定，被上訴人將之列入遺產總額，同額
    認列扣除額，並依遺產及贈與稅法施行細則第四十四條規定准予抵繳，與前者情
    形不同，自難比附援引，上訴人據以指摘原處分不當亦無理由。綜上所述，被上
    訴人否准上訴人以既成道路抵繳遺產稅之處分核無違誤，訴願決定予以維持，亦
    無不合，為其判斷基礎，據以將原決定及原處分均予維持，駁回上訴人在原審之
    訴，核無違誤。
三、上訴意旨略謂：本件坐落南投縣草屯鎮○○段六八二之四○及六八五之一六地號
    二筆土地係既成道路，有地籍圖謄本可證，而道路用地係公共設施，都市計畫法
    第四十二條規定甚明，是依法即可抵繳，且此係易於保管之實物灼然，但原決定
    竟認其非課徵標的物而不可抵繳云云，即有違背法令之嫌。何況另南投縣草屯鎮
    ○○段七○九之四一、七二七之二、七三一之五地號等三筆土地亦為道路用地，
    而原處分機關亦以之可列入抵繳之範圍，均係易於保管之實物，益明原處分機關
    認為該南投縣草屯鎮○○段六八二之四、六八五之一六二地號等二筆道路用地不
    得抵繳之處分係屬違背法令等語。經查上開上訴意旨，業據上訴人於原審提出主
    張，並經原判決敘明其不採之心證理由在案，茲上訴人復以同一事由提起本件上
    訴，僅泛稱有上訴之事由，並未具體說明原判決有違背何項法令、不適用法規或
    如何適用不當之具體情事，即非主張原判決違背法令，依首開規定及說明，其上
    訴為不合法，應予駁回。
四、依行政訴訟法第二百四十九條第一項前段、第一百零四條、民事訴訟法第九十五
    條、第七十八條，裁定如主文。
中    華    民    國    九十二      年      六        月      二十六    日
                    最 高 行 政 法 院  第 二 庭
                                審 判 長 法  官      陳  石  獅
                                         法  官      吳  錦  龍
                                         法  官      吳  明  鴻
                                         法  官      彭  鳳  至
                                         法  官      黃  合  文
右  正  本  證  明  與  原  本  無  異
                                         法院書記官  蘇  金  全
中    華    民    國    九十二      年      七        月      三        日


司法院資訊處製作；財團法人民間司法改革基金會備份。
